臺灣高雄地方法院刑事判決　　　　　　　　　　　　九十一年度易字第一九五三號
　　公　訴　人　臺灣高雄地方法院檢察署檢察官
　　被　　　告　乙○○
　　選任辯護人　黃厚誠律師
　　被　　　告　己○○
右列被告等因傷害等案件，經檢察官提起公訴（九十年偵字第一四五一六號），本院
判決如左：
    主  文
己○○共同傷害人之身體，處有期徒刑參月，如易科罰金，以參佰元折算壹日。
乙○○於公務員依法執行職務時，當場侮辱，處拘役參拾日，如易科罰金，以參佰元
折算壹日。其餘被訴傷害及恐嚇危害安全罪部分均無罪。
    事  實
一、己○○與乙○○二人係舊識，惟相處不睦，而有嫌隙。己○○竟於民國九十年六
    月二十三日二十時許，己○○與妻戊○○○並夥同四名姓名、確實年籍均不詳之
    成年男子共同前往己○○位於高雄縣六歸鄉新興村二坡九十四號之住處，欲找乙○○理論，竟基於普通傷害之故意，即己○○與前開四名男子先以徒手毆打乙○○，復由不知名之成年男子於路邊拾得一支木棍後毆擊乙○○，造成乙○○受有
    上唇瘀傷（一點五×一公分）、前額瘀傷（四×一點五公分）、左膝瘀傷（四×
    二公分）、右前臂擦傷二處（均為三×零點二公分），及背部瘀傷（四點五×一
    公分）之傷害。
二、乙○○與己○○二人於九十年六月二十三日二十時許，發生傷害之糾紛後，且當
    時飲用酒類（吐氣中之酒精濃度達每公升零點七九毫克）情緒激動，經家人與路
    人報警後，由高雄縣警察局六龜分局新威派出所員警前往處理，並將乙○○帶回
    新威派出所後，即由警員丁○○接辦，負責製作調查筆錄，乙○○明知警員丁○○為依法執行勤務之員警，然因質疑丁○○偏袒己○○與戊○○○等人，竟基於
    妨害公務之意，對員警丁○○大聲辱罵及挑釁稱：「你們不是很行，我不怕你們
    ，有種把槍拔下來，制服脫掉，還不知誰怕誰」等語。
三、案經乙○○訴請高雄縣政府警察局龜山分局報請臺灣高雄地方法院檢察署檢察官
    偵查起訴。
    理  由
壹、有罪部分︰
  一、被告己○○部分︰
  （一）訊據被告乙○○固坦承於前開犯罪事實一之時、地與妻子戊○○○一同至乙○○家之事實不諱，惟矢口否認有何傷害被告乙○○之犯行，辯稱：因在八
        十一年間被告乙○○毆傷伊，被告乙○○原有允諾負擔醫藥費用，但事後均
        未負責，當天伊與妻子戊○○○二人看到被告乙○○在家，即欲找被告談醫
        藥費用的事情，但被告乙○○將伊及妻子戊○○○推開，伊就離開去發動車
        子，妻子戊○○○仍與被告乙○○繼續理論，伊一回頭看，見到被告乙○○
        將妻子戊○○○壓在地上，伊立即推開被告乙○○，並未與他人一同毆打被
        告乙○○云云。
  （二）經查︰
    １、右開犯罪事實一之部分，業據被告即告訴人乙○○指訴︰在事發前一個月前
        ，伊所僱請之師父與被告己○○等人有債務糾紛，因該師父住伊家，被告己○○等人誤以伊迴護該明師父，而於九十年六月二十三日二十一時許，有被
        告己○○及其妻戊○○○另與不詳姓名、年籍之成年男子四人至伊家，因伊
        在打電話，被告己○○等人即不耐煩要離開，伊趕緊掛上電話後到門口處，
        被告己○○等五人就圍上來要打伊，伊亦跟被告簡錦等五人理論，然被告己○○等人就動手毆打伊之頭、背部及四肢等處，之過程等情綦詳；復有證人
        即目擊被告乙○○遭被告己○○等人毆傷過程亦為乙○○之妻丙○○證稱︰
        當天晚上九點多，約有四名男子、一名女子到伊家，門外尚有一名男子，當
        時被告乙○○在講電話，伊人在房間內，突然聽見有一名男子對被告乙○○
        講話很大聲，但伊未聽清楚內容，後來又有電話打進來，但沒有人去接電話
        ，伊就出來，劍被告乙○○與那些客人都到外面，伊也跟到門外，突然聽見
        喊「打」的聲音，那五名男子就將伊先生壓在地上，之後被告己○○走到其
        車上拿一隻小鋤頭出來，伊婆婆就擋在被告己○○面前阻止，被告己○○就
        將小鋤頭丟出來掉在地上，其他人在路邊撿起一支木棍打被告乙○○背部，
        在警察到來前，那些人就離開等情亦明。與證人即自稱目睹被告乙○○遭毆
        打之鄰居黃世群在庭證稱：當天伊本來在家中看電視，但因聽到外面很吵，
        就到外面看，並看到有人在打架，當時看到有包括被告乙○○等共有六人徒
        手握拳毆打被告乙○○，被告乙○○亦有回手，當時被告乙○○母親甲○○○及太太丙○○均有在門口在拉開他們，伊並有看到被告己○○徒手握拳毆
        打被告乙○○之後被，當時伊並未看到有何人拿凶器毆打被告乙○○，是在
        伊過去時有在地上看到一支小鋤頭等語。
    ２、復據被告己○○於警詢中先陳稱：伊與告訴人戊○○○一同前往被告乙○○
        之住處理論，被告乙○○就推倒伊之妻子戊○○○，還繼續追打告訴人戊○○○，伊為保護告訴人戊○○○才出手推開被告乙○○，才致被告乙○○跌
        倒等語（見九十年六月二十三日警詢筆錄）；復改陳：因被告乙○○於八十
        一年間將伊打傷，原承諾會出面解決，但被告乙○○回到彰化後就未再與伊
        聯絡，伊也未報案，直到事發當天，伊與告訴人戊○○○二人得知被告乙○○又回到村內，二人立即到被告乙○○住處，但被告乙○○一聽伊與告訴人
        戊○○○提起此事，雙方即發生爭吵，伊與告訴人就往被告乙○○住處的道
        路退回來，未料被告乙○○惱羞成怒，左手抓住告訴人戊○○○的衣領，右
        手就往告訴人戊○○○胸前打三下，還隨手拿一支木棍往告訴人戊○○○頭
        部打過來，告訴人戊○○○見狀立即用左手去自衛，導致左手肘、左手被受
        傷，告訴人戊○○○閃避不過即倒地，被告乙○○又以腳踹告訴人戊○○○
        ，至告訴人戊○○○左腳趾受傷，伊見狀才出手推開被告乙○○等語（見九
        十年七月十八日警詢筆錄）。並佐以告訴人戊○○○於本院調查時陳稱︰因
        當時被告乙○○毆打伊，伊先生即被告己○○為保護伊才過來將被告乙○○
        拉開，並有推被告乙○○，當天是下午七點多，伊一人在田裡工作，經過被
        告乙○○家時，見到被告乙○○回來，伊才前往理論，當時被告己○○並未
        一同前往，被告己○○是看到伊遭被告乙○○毆打時才過來的等語。據前被
        告己○○先後所陳與告訴人戊○○○所述部分，不僅被告己○○個人於警詢
        中先後所述推被告乙○○之時有關被告乙○○如何傷害告訴人戊○○○部分
        ，先稱是被告乙○○推伊及告訴人戊○○○致告訴人戊○○○受傷，復改稱
        是被告乙○○打告訴人戊○○○之胸口三下，又拿木棍毆擊，再以腳踹告訴
        人戊○○○於本院調查時則辯稱：一回頭看見時，見到被告乙○○將告訴人
        戊○○○壓在地上等情均不一，且相差甚鉅，另究竟是被告己○○與告訴人
      戊○○○二人一同前往被告乙○○家中理論或是告訴人戊○○○先去乙節，
        被告己○○先稱二人一同前往，而告訴人戊○○○則稱是其一人先前往，被
        告己○○是看到其遭被告乙○○打時才過去部分，亦有不符，另有關於被告
        是否有拿凶器乙節，被告己○○亦先稱被告乙○○有拿木棍打告訴人戊○○○，但於本院調查時又改稱並未看到被告己○○有持任何凶器等語，是被告
        己○○個人先後所述推開被告乙○○之過程不一，已有疑義，並與告訴人戊○○○所陳亦有不一，且被告己○○於八十一年遭被告乙○○毆傷，竟於事
        隔約十年後始向被告乙○○請求與理論，亦與常理相悖，是告訴人戊○○○
        所稱遭被告毆打，被告己○○才推開被告乙○○等語顯係迴護被告己○○之
        詞，尚難為有利於被告己○○之認定。
    ３、並觀諸被告乙○○所受之傷勢，即被告乙○○受有上唇瘀傷（一點五×一公
        分）、前額瘀傷（四×一點五公分）、左膝瘀傷（四×二公分）、右前臂擦
        傷二處（均為三×零點二公分），及背部瘀傷（四點五×一公分）之傷害之
        傷害，有重安醫院九十年六月二十四日以（重）字第九○○五七號之驗傷診
        斷書一紙附卷為憑，並有證人即前往處理員警李鴻男亦證稱：被告乙○○之
        頭部與手部均有擦傷，並有出血情形等語甚明，即被告乙○○之傷勢遍及頭
        部、臉部背部及四肢等處，如被告己○○僅是推開被告乙○○，如何能造成
        如此多處之傷勢？是被告乙○○所受前開傷害，顯非因被告己○○推開時所
        造成，亦非被告乙○○因受被告己○○之推擊致站立不穩而跌倒受傷所致，
        而係遭數人之毆擊所致甚明。
    ４、綜上說明，被告乙○○所陳遭被告乙○○帶同數人至家內毆擊而受傷之指陳
        堪以採信，被告己○○所辯顯係圖卸之詞，並不足採信，本件事證已明，被
        告己○○傷害之犯行明確，洵堪認定。
    ５、至於證人即自陳目睹被告乙○○遭被告己○○等人毆傷之黃世群在庭作證時
        先證雖稱未曾見被告己○○與乙○○二人打架，復改稱今日是被告乙○○找
        伊出來作證，是要證明與被告己○○打架那天之事，及到派出所之情形，所
        述先後不一，及就被告己○○、乙○○二人何時發生打架之時間所述為九十
        年九月二十日（去年中秋節），亦與被告乙○○、己○○二人前開所述發生
        爭執之時間為九十年六月二十三日差距甚多，雖有疑義，顯係因緊張所致，
        且無關與爭點部分，其證詞非全然不足採信，附此說明。另被告乙○○之選
        任辯護人聲請傳訊證人即被告乙○○之母親甲○○○證述當天過程，惟查，
        證人甲○○○為瘖啞人士，並未學習一般通用之手語，且不識字，僅家人間
        有渠等習慣使用之溝通模式，故僅有被告乙○○或被告之弟吳劍飛得以溝通
        ，而僅得由被告乙○○或被告之弟吳劍飛擔任通譯，他人亦無法瞭解證人甲○○○所述內容，是證人甲○○○所證述內容需透過被告乙○○或被告之弟
        吳劍飛轉述，如此是否具有證據能力，不無疑問，且本件事證已明，核無傳
        訊調查證人甲○○○之必要，併此說明。
  二、被告乙○○部分︰
  （一）訊據被告乙○○固坦承於警局時有對警員丁○○表示前開內容話語，然亦矢
        口否認有何妨害公務之犯行，辯稱︰因員警丁○○有語帶懷疑且挑釁向伊表
        示怎有可能遭五人毆打，傷勢甚輕微，所以才說話不禮貌云云。辯護意旨則
        以︰所謂「侮辱」是指直接對人詈罵、嘲笑、侮蔑之行為，公訴人所指被告
        乙○○稱「你槍枝拿下來、制服脫下，還不知道誰怕誰」等語，衡情應無詈
        罵、嘲笑或貶損之意，應非侮辱之言行，況稱「槍枝拿下來，制服脫下」顯
        見係指非執行警察公務時，再行辦理之意，此應有尊重員警丁○○該時為警
        察身分，不於此時爭鬥之意，並無不敬之意。再者，員警丁○○處理本案時
        ，已使同為犯罪嫌疑人己○○尚未製作筆錄就先行離去，卻不讓受傷尚未治
        療之被告乙○○離開就醫，且不准被告乙○○撥打電話連絡家人，顯妨害被
        告乙○○依法保障之權利，為違法執行職務，是被告乙○○縱有侮辱之意，
        亦不成立本罪等語。
  （二）經查︰
    １、右揭犯罪事實，有證人即處理員警丁○○證稱：伊當天並未至現場，伊是在
        派出所內製作被告乙○○之筆錄，被告乙○○在派出所內口氣不佳，伊有勸
        被告乙○○，被告乙○○就反過來向伊輕蔑表示「你槍拔下來，制服脫下來
        ，還不知道誰怕誰」等情明確；復有證人即為到場處理並在場聽聞之員警李
        鴻男在庭證稱：當天伊是備勤待命，並接獲通知稱六龜隧道前有打架事情，
        伊即與同仁趕往現場，到達現場後僅見被告乙○○及其母親在家門外等員警
        ，並未看到其他人，另被告己○○與告訴人戊○○○是事後經通知後才到派
        出所，一到現場時就有聞到被告乙○○滿身酒味，因到場另一名同事鍾金龍
        與另一被告己○○認識，被告乙○○當時就質疑並罵員警鍾金龍處理不公平
        ，因此警員鍾金龍就有迴避，被告乙○○口氣不好，伊擔心被告乙○○在派
        出所再打人，有在其身邊看者，然被告乙○○仍質疑員警丁○○，並稱「你
        們不是很行，我不怕你們，有種把槍拔下來，制服脫掉，還不知誰怕誰」等
        語甚詳。及證人黃世群證稱：因當時被告乙○○請伊一同前往派出所，所以
        伊有一同前往，因警員丁○○因見被告乙○○所述遭六人毆傷過程與傷勢不
        一，而質疑被告乙○○，被告乙○○聽了不高興就跟警員丁○○發生爭吵，
        在爭吵中被告乙○○口氣不好向警員丁○○表示將警員制服脫下，警槍拔下
        ，到外面單挑等情亦明。且被告乙○○並陳稱：當天伊有喝啤酒，喝約二至
        三罐，意識很清醒，且有在警局有向員警表示把槍拔下，制服脫下等情無訛
        。
    ２、又員警丁○○於製作調查筆錄，係依法執行勤務，告訴人戊○○○及被告己○○，於員警到場時，並未停留在被告乙○○家，而係先前往重安醫院驗傷
，事後由員警通知，被告己○○與告訴人戊○○○二人始前往新威派出所製
        作筆錄，即於是日二十二時三十五分許，由警員許明煌對被告乙○○進行酒
        精濃度之測試，是日二十二時四十分許及五十分許，分別由警員許明煌及警
        員丁○○分別詢問告訴人戊○○○與被告己○○有關雙方糾紛過程，及告訴
        人戊○○○遭被告乙○○傷害之過程，進而於是日二十三時四十分許，由員
        警李鴻男詢問被告乙○○當時糾紛情形，即遭何人傷害乙節，再於翌日即二
        十四日零時許，由警員丁○○再行詢問告訴人戊○○○查詢是否有傷害被告
        乙○○，及於二十四日零時三十三分許，由警員李鴻男進行詢問調查被告乙○○所指遭毆傷之部分，且於詢問被告乙○○時，進行詢問之員警李鴻男均
        會先詢問被告乙○○是否同意接受詢問，被告乙○○均有表示同意並簽名，
        並無任何拒絕之意，被告乙○○接著於二十四日一時三十分許亦前往重安醫
        院進行驗傷等情，有證人李鴻男證述明確，復有序號０二五三九０號之酒精
        濃度測試單，及前開調查筆錄及診斷證明書均附卷可佐憑。即被告乙○○並
        無表示
    ３、按所謂「侮辱」，即輕蔑而使人難堪之意，如對於公務員依法執行之職務，
        公然予以輕蔑、諷刺者，即足當之，且並不以詈罵為限，凡足以損及執行公
        務者之尊嚴者，均構成之。是被告當時同時具有告訴人及犯罪嫌疑人身分，
        縱遭質疑，僅需據實陳述當時糾紛過程，由處理員警製作筆錄即可，或依相
        關規定詢問員警處理過程是否有不當之處，相關單位即會依法處理，被告乙○○竟不循此途卻動輒公然挑釁並輕蔑執行職務之公務員，是被告乙○○所
        為前開陳述內容，客觀上顯足以貶損正執行職務公務員即證人丁○○警員於
        社會上所保持之人格等情堪以認定。
    ４、另證人黃世群經被告乙○○聲請傳喚到庭後，選任辯護人詰問證人：「在派
        出所時，有無警員先讓己○○夫婦先離開，卻不讓乙○○離開及打電話的情
        形？」，證人黃世群雖答稱「有」，惟選任辯護人所詰問證人黃世群之內容
        顯有為誘導詰問，且與前開事證不符，是證人黃世群此部分所述，不足採為
        有利於被告乙○○之認定，附此說明。
    ５、綜前說明，被告乙○○前開所辯顯係卸責之詞，不足採信，被告乙○○此部
        分犯行明確，其犯行堪以認定。
  三、核被告己○○所為，係犯刑法第二百七十七條第一項之傷害罪；被告乙○○所
      為則係犯刑法一百四十條第一項前段之侮辱公務員罪。爰審酌被告二人之素行
      均良好，有台灣高等法院被告全國前案紀錄表一份在卷可佐，被告己○○所為
      傷害之動機與傷害之行為，所致告訴人乙○○傷害之程度，另被告乙○○公然
      侮辱執行職務之公務員於行為當時所受之刺激，及行為方式，及被告二人於犯
      罪後，在庭態度均認良好等一切情狀，量處如主文所示之刑，並諭知易科罰金
      之折算標準，以為懲儆。
  四、至於被告己○○用以傷害被告乙○○所使用之木棍及小鋤頭各一支，其中木棍
      ，並非為被告己○○所有，業據證人丙○○證述甚明，另小鋤頭一支，雖為被
      告己○○持之傷害被告乙○○之工具，然被告己○○否認為其所有，亦無證據
      得以證明為被告己○○所有，均不另為沒收之諭知，附此說明。
貳、無罪部分︰（被告乙○○被訴傷害及恐嚇部分）
  一、公訴意旨另以︰被告乙○○前曾因細故毆傷己○○，而於民國九十年六月二十
      三日二十時許，在高雄縣六歸鄉新興村二坡九十四號，與己○○及戊○○○夫
      婦就傷害賠償問題因言語不合而發生爭執，被告乙○○竟奮而毆打戊○○○，
      至戊○○○受有左肘挫傷併撕裂傷、左腳及左手掌擦傷。嗣經員警前來處理，
      並將被告乙○○帶至派出所，被告乙○○乃藉酒意恐嚇己○○及戊○○○夫婦
      稱「不怕你們夫妻去告，要怎麼樣都沒關係，從此要給你們夫妻日子難過」等
      語，至己○○及戊○○○二人心生畏懼，因認被告乙○○涉犯刑法第二百七十
      七條第一項之傷害罪，及同法第三百零五條之恐嚇危害安全罪。
  二、按犯罪事實應依證據認定之，無證據不得推定其犯罪事實；又不能證明被告犯
      罪者，應諭知無罪之判決，刑事訟訴法第一百五十四條、第三百零一條第一項
      分別定有明文。次按認定不利於被告之事實，須依積極證據，苟積極證據不足
      為不利於被告事實之認定時，即應為有利於被告之認定，更不必有何有利之證
      據；又事實之認定，應憑證據，如未能發現相當之證據，或證據不足以證明，
      自不能以推測或擬制之方法，以為裁判之基礎；且認定犯罪事實所憑之證據，
      無論直接或間接證據，其為訴訟上之證明，須達於通常一般之人均不致有懷疑
      ，而得確信其為真實之程度者，始得據為有罪之認定，倘其證明尚未達到此一
      程度，而有合理之懷疑存在時，尚難為有罪之認定基礎，最高法院三十年上字
      第八一六號判例、四十年台上字第八六號、七十六年台上字第四九八六號分別
      著有判例。另告訴人之告訴，係以使被告受刑事訴追為目的，是其陳述是否與
      事實相符，仍應調查其他證據以資審認；且被害人之陳述如無瑕疵，且就其他
      方面調查又與事實相符，固足採為科刑之基礎，倘其陳述尚有瑕疵，則在未究
      明前，遽採為論罪科刑之根據，即難認為適法，最高法院五十二年臺上字第一
      三○○號判例、六十一年臺上字第三○九九號判例均可參照。而所謂無瑕疵，
      係指被害人所為不利被告之陳述，與社會上一般生活經驗或卷存其他客觀事實
      並無矛盾而言。至所謂就其他方面調查認與事實相符，非僅以所援用之旁證足
      以證明被害結果為已足，尤須綜合一切積極佐證，除認定被告確為加害人之可
      能外，在推理上無從另為其他合理原因之假設，有一不合於此，即不能以被害
      人之陳述做為論斷之證據。故在告訴人指訴被告涉嫌犯罪之場合，縱令所訴情
      由依其所結合之旁證在情理上尚非絕無可能，若在一般生活經驗上仍可另認為
      其他有利被告之合理推斷，根據「罪證有疑，利於被告」之證據法則，即不得
      遽以片面之觀點，認為告訴人之陳述或其所本旁證已適為有罪判斷之依據推定
      其犯罪事實。
  三、公訴人認被告乙○○涉有前揭傷害及恐嚇危害安全等犯行，無非係以告訴人戊○○○之指訴，及證人即被告戊○○○之夫己○○之陳述，與驗傷診斷書、職
      務報告書各一份為其論據。
  四、訊據被告乙○○堅決否認有何前開傷害與恐嚇犯行，辯稱：當天是被告己○○
      與告訴人戊○○○二人並與四名男子至伊家打伊，伊並未毆打告訴人戊○○○
      ，另在警察局時，伊只有向告訴人戊○○○夫妻表示「要告就去告」等語，伊
      並未說恐嚇的話等語。
  五、經查：
  （一）傷害部分︰
    １、據告訴人戊○○○於警詢中先指稱：伊當時到被告乙○○家找被告乙○○理
        論在七、八年前毆傷伊丈夫己○○之事，雙方起爭執，依從屋內往屋外退，
        未料被告乙○○左手抓住伊之衣領，右手往伊之胸前毆打約三下，還隨手拿
        一支小木棍往伊頭部打過來，伊趕緊以左手擋，致左手肘、左手背受傷，伊
        閃避不及倒地後，被告乙○○緊接著以腳踹伊，而致伊左腳趾受傷等語，復
        於本院調查時則指陳稱︰當天約晚上七點多，伊一人前往被告乙○○家中理
        論，見被告乙○○坐在家中，被告乙○○一見到伊正要進去，就將伊推出去
        ，叫伊不用講，被告乙○○即徒手拉伊之衣服並握拳打伊之胸口，且用腳踩
        伊左腳腳趾頭並踢伊，同時被告乙○○從路邊撿一支木棍要打伊，伊就用左
        手去檔，致左手肘被打傷，伊還摔趴在地上，被告乙○○繼而以腳踢伊全身
        ，伊先生己○○就過來保護伊，將被告乙○○拉開，而被告己○○與乙○○
        二人有無打起來伊並不知情等語，是告訴人戊○○○先後所述有關左腳趾頭
        如何受傷部分，先稱是遭被告乙○○毆打致跌倒後遭被告乙○○踹傷，於本
        院調查時則稱是被告乙○○用腳踩伊左腳腳趾才受傷，先後所述有綦，並核
        告訴人戊○○○所提出之驗傷診斷書載明：告訴人戊○○○於九十年六月二
        十三日二十一時三十五分許診斷，檢查結果：左手肘撕裂傷（一×零點三×
        零點二公分）、左腳第三趾擦傷（一點五×一公分），及左手掌擦傷（零點
        五×零點五公分）之傷害，有重安醫院驗傷診斷書一紙在卷可佐，然據告訴
        人戊○○○前開所稱遭被告乙○○徒手握拳毆打胸部三下，還摔趴地上，又
        遭被告乙○○以腳踢遍全身部分，但告訴人戊○○○之胸部或身上並無任何
        遭毆擊之淤青或擦傷之傷害，且告訴人戊○○○所稱左手肘之傷勢是被告乙○○持木棍毆傷所致，但告訴人戊○○○左手處僅有二處傷勢，一為左手肘
        ，另一為左手掌，二處相距甚遠，被告乙○○需如何一棍打下來僅傷及左手
        掌與左手肘，而二者間並無任何傷勢？且此二處之傷勢均僅不到一公分之撕
        裂傷與擦傷，並無任何淤青、腫脹之情形，顯與以木棍毆擊之傷勢不符，再
        者，告訴人戊○○○左腳第三腳趾擦傷部分，不論是告訴人先陳遭被告乙○○踹所致或事後改稱是遭被告乙○○踩所致，是依腳趾長度，第三趾均較第
        一、二趾短，是如何踹及如何踩踏，得僅傷到第三腳趾頭，而不會傷及其餘
        腳趾？實難想像，是告訴人戊○○○前開所述遭被告乙○○毆傷過程，不僅
        先後不一，且與診斷證明書所載之傷勢情形亦不合，實難採信。
    ２、復據自陳目擊被告乙○○傷害告訴人戊○○○之同案被告簡錦所為前開陳述
        ，不僅被告己○○先後所述有關告訴人戊○○○如何受傷乙節不一，且與告
        訴人戊○○○所述是否一同前往被告乙○○家中理論，及有關如何傷害部分
        ，均有不符，尚難遽為不利於被告乙○○之認定。
    ３、綜前說明，告訴人戊○○○所指述之內容是否屬實，有前開瑕疵可指，尚難
        遽行採信，是被告所辯：遭被告己○○傷害，並未傷害告訴人戊○○○乙節
        ，並非無據。益證被告所辯上開各節為真，即若無其他積極證據可資證明被
        告乙○○確有徒手或持木棍毆打告訴人戊○○○，尚難以推測或擬制方法，
        認定被告乙○○涉有前揭傷害犯行。
  （二）恐嚇部分︰
    １、據告訴人於警詢中指陳：當時被告乙○○傷害伊，被告己○○推開被告乙○○後，被告乙○○還不甘心，放話恐嚇：「不怕我去告，看我要怎樣都沒關
        係，還說從此要給我日子難過」，伊忍無可忍才報警等語，但告訴人戊○○○於本院調查時則陳稱：被告乙○○於警局時說不怕伊去告，要給伊死，要
        伊難過日子等語；即告訴人戊○○○先後所陳被告乙○○恐嚇之內容，及所
        恐嚇之地點究係在被告乙○○家門前或是在警局？先後均不一，並據告訴人
        即被告己○○於九十年六月二十三日於警詢中則指稱：被告乙○○在派出所
        內恐嚇伊夫婦二人稱：如果上法院告的話，後果由伊夫婦二人自己負責等語
        ，然於九十年七月十八日於警詢中則改稱：被告乙○○在派出所當者伊夫婦
        面前說「不怕我們去告，看我們要怎樣都沒關係，從此要給我們日子難過」
        等語，先後指述被告乙○○恐嚇之內容不一，是被告乙○○是否有對告訴人
        戊○○○及被告己○○為前開恐嚇言行，實有疑義。
    ２、復據證人即處理員警丁○○雖於本院調查時證稱：伊當時在派出所內製作筆
        錄，被告乙○○對告訴人戊○○○夫婦稱「要告你們就去告，還不知誰怕誰
        ，從此以後要給你們日子難過」等語，伊即在旁勸止等語，惟於被告乙○○
        於告訴人戊○○○夫婦發生糾紛當時，證人丁○○於警局時製作告訴人戊○○○之筆錄時，並有將當時情形載述於警詢調查筆錄上之內容為：「乙○○
        於九十年六月二十三日二十一時至本所，至本所後極度不配合，首先拒絕警
        方酒精濃度測試，緊接著警告戊○○○：要告來告誰怕誰，及我不怕你告，
        與你告不倒我，‧‧‧」等語，即於前開調查筆錄中並未載有被告乙○○恐
        嚇稱以後要讓告訴人戊○○○夫婦日子難過等語，然於九十年七月十九日之
        職務報告書，及於本院調查時，則有為如此表示，是證人丁○○所表示先後
        亦不符，亦不無疑問，實難遽為不利於被告乙○○之認定。
    ３、再據證人及警員李鴻男亦證稱：被告乙○○當時有喝酒，且口氣不好，並有
        罵警員鍾金龍處理不公平，伊怕被告乙○○在派出所內再打其他人，就跟在
        被告乙○○身旁，看著被告乙○○，但並未注意到報告乙○○是否有對告訴
        人戊○○○夫婦有說任何恐嚇或威脅的話等語甚明。及證人黃世群亦證稱：
        在警局時有聽到被告乙○○向告訴人戊○○○夫婦二人稱「要告你們去告」
        ，伊並未聽到被告乙○○有講要給告訴人戊○○○夫婦二人日子難過等語亦
        明。
    ４、據前說明，告訴人戊○○○及己○○二人所指述之內容有前開不符情形，及
        證人丁○○所證述亦有前述相歧之情，均難遽為不利於被告乙○○之認定，
        是被告乙○○前開所辯並無恐嚇告訴人己○○、戊○○○二人堪以採信。
  （三）綜核上情，被告乙○○所辯上開各節尚堪採信，公訴人所舉證據尚不足證明
        被告乙○○犯有傷害罪及恐嚇罪刑，自難僅憑告訴人戊○○○、己○○二人
        存有瑕疵之片面指訴及卷附之診斷證明書，即以推測或擬制方法，認定被告
        涉有前揭傷害犯行，此外，本院依職權調查證據結果，復查無其他積極證據
        足資證明被告乙○○犯有前揭傷害與恐嚇犯行，揆諸首開說明，不能證明被
        告犯罪，自應為被告無罪之諭知。
據上論斷，應依刑事訴訟法第二百九十九條第一項前段、第三百零一條第一項，刑法
第二百七十七條第一項、第一百四十條第一項前段、第四十一條第一項，罰金罰鍰提
高標準條例第一條前段、第二條，判決如主文。
中      華      民      國    九十一    年      九      月    二十七    日
                        臺灣高雄地方法院刑事第四庭
                            法   官 程克琳
右正本證明與原本無異。
如不服本判決，應於判決送達後十日內，向本院提出上訴狀。
                            書 記官   梁瑜玲
中      華      民      國    九十一    年      九      月    二十七    日
【附錄本件論罪科刑法條】
刑法第二百七十七條第一項︰
傷害人之身體或健康者，處三年以下有期徒刑、拘役或一千元以下罰金。
犯前項之罪因而致人於死者，處無期徒刑或七年以上有期徒刑，致重傷者，處三年以
上十年以下有期徒刑。
法第一百四十條第一項：
於公務員依法執行職務時，當場侮辱，或對其依法執行之職務公然侮辱者，處六月以
下有期徒刑、拘役或一百元以下罰金。
對於公署公然侮辱者，亦同。
